臺灣桃園地方法院刑事判決　　　　　 100年度審易字第1195號
公　訴　人　臺灣桃園地方法院檢察署檢察官
被　　　告　王○瑞年籍詳卷）.
上列被告因家暴妨害自由等案件，經檢察官提起公訴（99年度偵
字第29683 號、第32204 號），被告於本院準備程序進行中，就
被訴事實為有罪之陳述，經本院告知簡式審判程序意旨，並聽取
公訴人及被告之意見後，本院裁定依簡式審判程序審理，判決如
下：
    主      文
王○瑞以將猥褻之照片影像上傳至網際網路之網站上供人連結點
選之方法供人觀覽，累犯，處有期徒刑月，如易科罰金，以新
臺幣壹仟元折算壹日；又以加害生命之事，恐嚇他人致生危害於
安全，累犯，處有期徒刑月，如易科罰金，以新臺幣壹仟元折
算壹日；又以加害生命之事，恐嚇他人致生危害於安全，累犯，
處有期徒刑月，如易科罰金，以新臺幣壹仟元折算壹日；又以
強暴妨害人行使權利，累犯，處有期徒刑月，如易科罰金，以
新臺幣壹仟元折算壹日。應執行有期徒刑柒月，如易科罰金，以
新臺幣壹仟元折算壹日。
    事實及理由
一、王○瑞前於民國94年間因傷害案件，經臺灣高雄地方法院以
    94年度訴字第4152號判決判處有期徒刑10月確定，嗣經同院
    以96年度聲減字第3503號裁定減為有期徒刑5 月確定，於96
    年10月29日執行完畢（於本案構成累犯）。詎仍不知悔改，
    王○瑞與甲女（真實姓名年籍詳卷）前為夫妻（雙方業於民
    國99年4 月12日離婚），詎王嘉瑞竟因債務及小孩探視問題
    而心生不滿，分別為下列犯行：
  (一)於99年7 月20日前某時起，基於將猥褻之照片影像上傳至網
    際網路之網站，以供人連結點選之方式，供人觀覽之犯意，
    接續在臺灣地區不詳地點，利用網際網路連結至FACEBOOK網
    站，在其所申設之帳號王○瑞之個人部落格內，以註解「這
    9 是☆羽！！甲女騙子！要看期她！我跟甲女做愛的下流內
    容！快回我○瑞老公電0983！！」、「所以我真的真的不會
    放手了！甲女老婆只有. . . 愛跟○瑞老公做愛，爽到到還
    爽到潮吹亂噴！是個欲求不滿騷貨！！快回我○瑞老公電09
    83！！」等文字，上傳張貼客觀上足以刺激或滿足人性慾，
    且引起普通一般人羞恥心、厭惡感及侵害性道德感情之甲女
    裸露身體、生殖器官之照片共3 張，以網際網路連結點選之
    方式，使不特定人均可點閱觀覽上開猥褻照片。
  (二)於99年5月18日凌晨1時46分許起至晚間10時31分許止之期間
    ，基於恐嚇之單一犯意，接續在臺灣地區不詳地點，利用網
    際網路連結至FACEBOOK網站，以「我也會比你還要瘋…我也
    會讓他生不如死的！」、「要跟你在一起！我也會讓他生不
    如死的！」等文字張貼在甲女所申設之部落格內，以此加害
    生命、身體之事恫嚇甲女，使甲女心生畏懼，足生危害於甲
    女之安全。
  (三)於99年8月12日晚間9時45分許，基於恐嚇之單一犯意，以其
    所使用之門號0000000000號行動電話，傳送「不行就算要死
    也要和你跟俊浩一起喔！因為我們是生命共同體喔！這樣一
    切也就都結束了！」之文字簡訊至甲女所持用之門號000000
    0000號行動電話，以此加害生命、身體之事恫嚇甲女，使甲
    女心生畏懼，足生危害於甲女之安全。
  (四)於99年10月5日上午11時25分許，在桃園縣龜山鄉○○路251
    巷8 號地下停車場內，與甲女因細故發生爭執，竟基於以強
    暴手段妨害他人行使權利之犯意，以其攜帶之手巾摀住甲女
    嘴巴，以此強暴方式妨害甲女行使其自由離開上開地點之權
    利，嗣因甲女掙脫，立即進入電梯，王○瑞始離去。嗣經甲
    女報警處理，始循線查悉上情。
二、證據名稱：
  (一)被告於本院審理時之自白。
  (二)證人即告訴人甲女於警詢及偵訊時之指述。
  (三)FACEBOOK網站列印資料1 份、手機簡訊翻拍照片1 張及現場
    照片4 張。
三、按刑法第235 條第1 項之供人觀覽猥褻物品罪，乃屬侵害社
    會法益之罪，係以散布或販賣或公然陳列或以他法供人觀覽
    猥褻物品為要件，其中散布、販賣、公然陳列，乃例示規定
    ，均屬圖供他人觀覽方法之一，但供人觀覽之方法，實不以
    上開三種為限，故又以他法供人觀覽之補充概括規定加以規
    範；所謂公然陳列者，指陳列於不特定人或特定多數人得以
    共見共聞之公然狀態；而散布者，乃散發傳布於公眾之意；
    販賣行為，亦足以流傳於眾，多係對不特定人或特定多數人
    為之（最高法院84年度臺上字第6294號判例要旨參照）。是
    以刑法第235 條第1 項所稱之「散布」行為，既係將猥褻物
    品予以散發傳布於公眾，自應有實際交付行為，始足當之。
    查本件被告王○瑞係以電腦網路上傳、張貼猥褻之照片影像
    檔至公開之網路部落格內，供不特定之網路使用者連結點選
    以觀覽，自與「散布」係以散發傳布於公眾之行為態樣尚屬
    有間，是核被告就事實及理由欄一、(一)所為，係犯刑法第23
    5 條第1 項之以他法（即以將猥褻之照片影像上傳至網際網
    路之網站上供人連結點選之方法）供人觀覽猥褻影像罪。起
    訴意旨認被告所為係涉犯刑法第235 條第1 項之「散布」猥
    褻影像及供人觀覽猥褻物品罪嫌等語，容有誤會，惟此無涉
    起訴法條變更問題，併予敘明。至被告就事實及理由欄一、
    (二)(三)所為，分別係犯刑法第305 條之恐嚇危害安全罪，事實
    及理由欄一、(四)所為，係犯刑法第304 條第1 項之強制罪。
    被告分別就上開事實及理由欄一、(一)(二)多次犯行，犯罪時間
    密接，地點及所犯罪名均相同，顯係分別基於單一犯意之接
    續所為，分別侵害同一法益，均為接續犯，各應僅論以一罪
    。被告所犯上開4 罪間，犯意各別，行為互殊，應分論併罰
    。被告有上揭犯罪事實及理由欄所載之犯罪科刑及執行情形
    ，有臺灣高等法院被告前案紀錄表1 份可按，其受徒刑執行
    完畢，5 年以內故意再犯本件有期徒刑以上之4 罪，均為累
    犯，應依刑法第47條第1 項之規定加重其刑。爰審酌被告因
    債務及小孩探視問題，心生不滿，以上開方式將載有猥褻內
    容之照片供不特定人點閱觀覽，危害社會風氣，造成告訴人
    名譽及隱私之傷害、恐嚇告訴人，又以強暴手段妨害告訴人
    行使離去現場之自由，本應重懲，惟念其犯後終能坦承犯行
    ，態度尚可，兼衡其犯罪之動機、目的、手段、生活狀況等
    一切情狀，分別量處如主文所示之刑及定應執行之刑，並就
    各宣告刑與所定應執行之刑，均諭知易科罰金之折算標準，
    以示懲儆。按刑法第235 條第3 項規定：「前2 項之文字、
    圖畫、聲音或影像之附著物及物品，不問屬於犯人與否，沒
    收之。」，惟所謂文字、圖畫之「附著物」，係指如刊印猥
    褻文字、圖畫之書籍、雜誌、印刷品等物；聲音之「附著物
    」，指如錄音帶、唱片、光碟片等物；影像之「附著物」，
    則指如影片、膠捲、錄影帶、磁碟帶、光碟片等物，意即泛
    指所有猥褻之文字、圖畫、聲音或影像得附著之物均屬之，
    核其性質，當以物理上具體存在之有體物為要件，本件被告
    所上傳之數位影像檔，核其性質為電磁記錄，並非得以附著
    之有體物，自無從依前開規定予以沒收。又被告於偵訊時供
    稱，都是在網咖上網，則其上傳之數位影像檔所附著之電腦
    顯非被告所有，影像檔案所附著之行動硬碟等物亦未扣案，
    至於卷附含有猥褻內容之紙本資料，乃警員基於偵辦案件所
    需，透過網際網路之連結而將該數位電磁紀錄轉換圖片後，
    下載列印之證據資料，亦非上開法律規定應予沒收之「附著
    物及物品」，亦爰不併予宣告沒收，附此敘明。
四、依刑事訴訟法第273 條之1 第1 項、第299 條第1 項前段、
    第310 條之2 、第454 條第1 項，刑法第235 條第1 項、第
    305 條、第304 條第1 項、第47條第1 項、第41條第1 項前
    段、第8 項、第51條第5 款，刑法施行法第1 條之1 第1 項
    、第2 項前段，判決如主文。
五、如不服本判決，得自收受送達之翌日起10日內向本院提出上
    訴狀（應附繕本），其未敘述上訴理由者，應於上訴期間屆
    滿後20日內補提理由書狀於本院，上訴於臺灣高等法院。
本案經檢察官簡方毅到庭執行職務。
中    華    民    國   100    年    8     月    31    日
                        刑事庭  法  官  鍾雅蘭
以上正本證明與原本無異。
                                書記官  石曉芸
中    華    民    國   100    年    8     月    31    日
附錄本案論罪科刑依據之法條：
中華民國刑法第235條
散布、播送或販賣猥褻之文字、圖畫、聲音、影像或其他物品，
或公然陳列，或以他法供人觀覽、聽聞者，處2 年以下有期徒刑
、拘役或科或併科3 萬元以下罰金。
意圖散布、播送、販賣而製造、持有前項文字、圖畫、聲音、影
像及其附著物或其他物品者，亦同。
前二項之文字、圖畫、聲音或影像之附著物及物品，不問屬於犯
人與否，沒收之。
中華民國刑法第304 條
以強暴、脅迫使人行無義務之事或妨害人行使權利者，處3 年以
下有期徒刑、拘役或3 百元以下罰金。
前項之未遂犯罰之。
中華民國刑法第305 條
以加害生命、身體、自由、名譽、財產之事，恐嚇他人致生危害
於安全者，處2 年以下有期徒刑、拘役或3 百元以下罰金。